臺灣高等法院臺中分院刑事判決　 95年度重上更(五)字第124號
上　訴　人
即　被　告　丁○○
　　　　　　　　　　號
選任辯護人　張慶宗律師
上列上訴人因殺人未遂等案件，不服台灣彰化地方法院87年度訴
緝字第62號中華民國88年2月12日第一審判決（起訴案號：台灣
彰化地方法院檢察署85年度偵字第3647號），提起上訴，經本院
判決後，由最高法院第5次發回更審，本院判決如下：
    主  文
原判決撤銷。
丁○○連續以加害生命、身體之事，恐嚇他人，致生危害於安全
，處有期徒刑捌月。
    事  實
一、丁○○素行不佳，前曾犯因妨害自由罪，經本院判處有期徒
    刑一年，於民國（下同）七十一年五月十八日執行完畢，又
    因殺人未遂、妨害兵役、槍砲彈藥刀械管制條例案件，分別
    經法院判處有期徒刑，並定其應執行刑，嗣經減刑為有期徒
    刑四年三月，於七十七年十二月七日執行完畢（不符累犯之
    規定）。
二、緣有陳冠庭、黃昱銜、李慶春（三人均已判刑確定）與丁○
    ○等四人，於八十四年十二月十七日凌晨二時許在彰化縣員
    林鎮○○○街三五九號利百代ＫＴＶ酒店內，因同在店內消
    費之吳宗頻誤認丁○○隨行之女友係ＫＴＶ內之服務生，而
    摸了該女子之頭髮，引起丁○○及陳冠庭、黃昱銜、李慶春
    等人不滿，雙方因此發生言語衝突，繼而丁○○、陳冠庭、
    黃昱銜、李慶春等人與吳宗頻及其同行之李義昌、黃建旭、
    陳柏宏等人（以上四人均另案審理）互毆，致陳冠庭、黃昱
    銜受傷（吳宗頻等人亦受有傷害，均未據告訴），丁○○與
    陳冠庭、黃昱銜、李慶春等人均心生憤恨。
三、嗣丁○○於查訪吳宗頻之行蹤後，認吳宗頻在彰化縣埔心鄉
    ○○村○○路○段六號之知名度ＫＴＶ持有股份，未聯絡陳
    冠庭、黃昱銜、李慶春等人，於八十五年一月一日凌晨二時
    許，丁○○打電話至知名度ＫＴＶ店欲找吳宗頻，該ＫＴＶ
    之總經理曹培智接獲電話後答稱吳宗頻未在該店內喝酒，過
    了約二十分鐘，丁○○又偕同另一名不知情不詳姓名之男子
    ，至該店詢問曹培智稱：「吳宗頻是否為店內之股東？」曹
    培智答稱：「沒有。」丁○○聽完之後即離去，曹培智遂跟
    隨在丁○○後面至ＫＴＶ外面之停車場，丁○○即基於恐嚇
    之概括犯意，對曹培智恐嚇稱：「不要再跟，否則就要射你
    」等語，致使曹培智心生畏懼而生危害於安全後，隨即離去
    。
四、適陳冠庭、黃昱銜、李慶春三人未與丁○○事先商議，亦於
    同日凌晨三時五十分許，陳冠庭持附表編號六所示之口徑十
    二ＧＡＵＧＥ之制式霰彈長槍一枝，黃昱銜持編號二所示之
    ＳＭＩＴＨ　ＷＥＳＳＯＮ廠口徑九ｍｍ半自動手槍及編號
    五所示之德國ＭＡＵＳＥＲ廠口徑九ｍｍ半自動手槍各一枝
    ，李慶春持編號三所示之奧地利ＧＬＯＣＫ十七口徑九ｍｍ
    之半自動手槍一枝，槍枝內並均裝填子彈（以下簡稱陳冠庭
    等三人），亦至該知名度ＫＴＶ，其等均明知該店為公眾得
    出入消費之處所，且當時該店之大門前約有七、八人及店內
    尚有不特定之顧客，乃基於恐嚇及殺人之不確定故意，由陳
    冠庭、黃昱銜、李慶春等三人分別持上開槍枝向該店之大門
    處開槍射擊共約十餘發子彈，致該店門口之乙○○、店內大
    廳之丙○○、店內包廂之戊○○三人被子彈擊中，乙○○因
    此受有胸、腹部外傷，丙○○受有胸部槍傷、血胸，戊○○
    受有小腸槍穿刺傷之傷害，經送醫救治後始均倖免於難，而
    知名度ＫＴＶ因陳冠庭等三人開槍射擊致大門玻璃、酒櫃玻
    璃受損（毀損部分業於偵查中撤回告訴，並由檢察官為不起
    訴處分），陳冠庭等三人以此方式警告該ＫＴＶ店之負責人
    陳勝及其他員工，如與吳宗頻交往，將致不利後果，使彼等
    心生畏懼，而生危害其等之安全，陳冠庭等三人見目的已達
    乃迅即離去。
五、因吳宗頻誤認上開知名度ＫＴＶ槍擊案丁○○亦有涉案（事
    實上丁○○未事先參與謀議，亦未於槍擊時在場，詳後敘述
    ），同日凌晨四時許，吳宗頻乃夥眾持槍射擊丁○○位於彰
    化縣員林鎮○○○路一七六巷十三號之住處。丁○○乃基於
    同上恐嚇之概括犯意（事實三部分），於同日凌晨四時許，
    打電話至上述知名度ＫＴＶ對曹培智說：「我家裡遭人開槍
    ，你要把命顧好，宗頻、振揚（即己○○）他們住在那裡我
    知道，要怎麼樣都沒關係」等語，亦使曹培智因此心生畏懼
    致生危害於安全。
六、案經彰化縣警察局移送台灣彰化地方法院檢察署檢察官偵查
    起訴後，丁○○屢傳未到，經原審法院通緝，而於八十七年
    十一月七日下午六時五分許，始由彰化縣警察局派員於台中
    市○○路○段、中山路口處緝獲。
    理  由
甲、有罪部分
壹、證據能力部分：
一、按被告以外之人，本質上屬於證人，為確保被告對證人之詰
    問權，證人於審判中，應依法定程序，到場具結陳述，並接
    受被告之詰問，其陳述始得作為認定被告犯罪事實之判斷依
    據，業據司法院釋字第五八二號、第五九二號解釋在案。是
    法院若已使該被告以外之人立於證人之地位接受被告之詰問
    ，則因該被告以外之人業經以證人之身分於審判中具結陳述
    ，並給予解釋或否認之機會，而被告亦經給予對該被告以外
    之人就此事項詰問之機會，此時法官亦能目睹該被告以外之
    人陳述之情形，則該被告以外之先前在司法警察詢問時、檢
    察官偵查中或在審判外向法官所為之陳述與審判中相符者，
    得為證據，若先前之陳述與審判中不符時，其先前之陳述具
    有較可信之特別情況，且為證明犯罪事實存否所必要者，依
    刑事訴訟法第一五九條之一、一五九條之二之規定，亦得為
    證據。蓋被告以外之人於警詢中之證述距案發日較近，記憶
    自較深刻，可立即反應所知，不致因時隔日久而遺忘案情；
    且較無來自被告同庭在場之壓力而出於虛偽不實之指證，或
    事後串謀而故為迴護被告之機會，其於警詢中所為之陳述，
    客觀上若具有較可信之特別情況，且亦為證明犯罪事實存否
    所必要者，依上揭規定，其於警詢中之證言，自有證據能力
    。
二、本件證人陳冠庭、黃昱銜、李慶春、曹培智、施玉娟業於本
    院前審審理時，均使其等立於證人之地位具結陳述，並給予
    被告丁○○解釋或否認之機會，且亦經給予被告對證人陳冠
    庭等人詰問之機會，則證人陳冠庭、黃昱銜、李慶春、曹培
    智、施玉娟先前在司法警察詢問時與在審判中陳述相符部分
    ，自得為證據。至於，證人陳冠庭、黃昱銜、李慶春在本院
    前審時翻異證詞，改稱：八十四年十二月十七日在利百代Ｋ
    ＴＶ與吳宗頻等人衝突互毆，與被告丁○○無關，互毆時被
    告未在現場等語，以及證人曹培智於審理時證稱：製作警詢
    筆錄時已經酒醉，不記得「大頭林」之事云云（均詳後論述
    ），均核與陳冠庭、黃昱銜、李慶春、曹培智於警詢時之陳
    述不符，本院審酌其等其於警詢之證詞，為案發後較初之陳
    述，不僅記憶較為清晰（其等於審理時之陳述甚或距離案發
    已逾九年），且較少權衡利害得失或受他人干預，則依刑事
    訴訟法第一百五十九條之二規定，其等於警詢所為之陳述，
    客觀上應具有較可信之特別情況，且為證明被告丁○○本案
    恐嚇犯罪事實存否所必要，自亦得為本案之證據，合先敘明
    。
貳、實體部分：
一、訊據被告丁○○矢口否認上開犯行，辯稱：伊固曾於八十四
    年十二月十七日凌晨，在利百代ＫＴＶ飲酒，然並未帶女友
    同行，且係與陳冠庭等三人在不同包廂喝酒，只是「西瓜」
    與吳宗頻為了該ＫＴＶ內女服務生而爭風吃醋，並因而打架
    ，事後「西瓜」等人自己帶槍尋仇，與伊無關；且伊於槍擊
    案發生前一日晚上八時許，即與友人蕭金敦於彰化縣員林鎮
    住處泡茶聊天至翌日（八十五年一月一日）早上，未曾打電
    話至知名度ＫＴＶ店欲找吳宗頻，亦未至該店詢問曹培智吳
    宗頻在否，此事完全與伊無關云云。
二、經查：
(一)、證人吳宗頻於八十五年三月七日警詢時陳稱：「八十四年十
    二月十七日凌晨二時，我與黃建旭、李義昌、陳柏宏及不認
    識姓名之朋友五、六人，在員林鎮○○○街利百代ＫＴＶ酒
    店飲酒，碰巧丁○○亦與朋友七、八人在利百代ＫＴＶ酒店
    內飲酒，酒後在利百代ＫＴＶ酒店門口，首先發生言語衝突
    ，繼而雙方大打出手，雙方皆有人員受傷，我頭部被丁○○
    手下打得腫起來。」等語（見影印警卷第五十三頁），應係
    就其親身經歷之事實而為陳述，並非個人意見或推測之詞。
    核與已定讞之陳冠庭於警詢時，坦承伊及李慶春、黃昱銜、
    被告等人，於前開利百代ＫＴＶ酒店，因爭風吃醋而與吳宗
    頻及其同夥互毆等情不諱（見彰化地方法院八十五年度訴字
    第五二四號影印卷第四十八頁所附警詢筆錄）；迄第一審審
    理時，陳冠庭、李慶春、黃昱銜復於八十五年十月八日第一
    審法官訊以：「是否因吳宗頻於八十四年十二月十七日凌晨
    二時左右，在彰化縣員林鎮○○○街三五九號利百代ＫＴＶ
    酒店內，誤以為丁○○隨行之女友係ＫＴＶ內之服務生，而
    摸了該女子之頭髮，引起丁○○及其同夥之你（指陳冠庭）
    及黃昱銜、李慶春等人不滿，雙方因此發生言語衝突？」時
    ，三人一致答稱：「是的。」嗣陳冠庭、李慶春、黃昱銜三
    人於八十六年一月二十三日上訴審受命法官訊以：「因吳宗
    頻誤認丁○○隨行之女友為ＫＴＶ服務生，摸了該女子頭髮
    ，引起你們不滿，雙方發生言語衝突而互毆，致有受傷？」
    時，三人復一致答稱：「是。」等語（見同上影印卷第七十
    五頁反面、本院八十五年度上訴字第二五六七號卷第七十二
    頁）。經核其等陳述均前後相符，可見被告丁○○與陳冠庭
    、李慶春、黃昱銜確於八十四年十二月十七日在利百代酒店
    ，因爭風吃醋而與吳宗頻及其同夥互毆，致引發被告丁○○
    事後之恐嚇之動機（至陳冠庭等三人因此持槍槍擊而殺人未
    遂，與被告無關）。至於，陳冠庭（現已改名為陳衍瑞）於
    九十四年四月二十七日本院更四審作證時，雖改稱：丁○○
    未帶女性友人一起去，發生衝突時丁○○未在場；伊不知道
    是否丁○○女友的頭髮發生衝突，也不知道丁○○女友的事
    等語；共同被告李慶春於九十四年六月二十九日本院更四審
    證稱：發生衝突時丁○○未在場等語；共同被告黃昱銜於九
    十四年八月十日本院更四審證稱：八十四年十二月十七日伊
    有到利百代ＫＴＶ消費，伊與李慶春、陳冠庭去的，喝酒完
    出包廂有打架，對方四、五人，我們三個人，當時沒看到丁
    ○○在場等語，核與其等在距離案發時間較近之上開警詢、
    一審、二審之多次陳述不合，顯係陳冠庭等三人礙於被告係
    其等舊識（被告與陳冠庭等三人於八十四年十二月十七日在
    利百代ＫＴＶ曾一起飲酒，為其四人共承之事實），受被告
    同庭在場壓力，所為迴護之詞，不足採信。
(二)、證人曹培智警詢證詞部分：
１、證人即知名度ＫＴＶ總經理曹培智於八十五年一月一日案發
    當日，在初次警訊時，即證稱：「約於今日凌晨二時左右，
    有一綽號『大頭林』打電話至店內，欲找綽號『總屏』之男
    子，我告訴他該男子未至店內喝酒，約經過一、二十分鐘，
    該『大頭林』再親自至本店問我這ＫＴＶ『總屏』是否有股
    東（插股），我跟他說沒有，他回頭就走。我跟隨他至外面
    停車場，他回頭跟我說，叫我不要再跟，否則就要射你。（
    問：你是否知道『大頭林』之真實姓名資料？）『大頭林』
    真實姓名為丁○○，住員林鎮○○里○○○路一七六巷一三
    號。」等語（見影印警卷第二頁反面至第二一頁）。
２、曹培智於同日稍晚，第二次警訊時，復稱：「（丁○○進入
    知名度ＫＴＶ同行有幾人？）跟隨有一少年。（問：另該店
    （指知名度ＫＴＶ）於遭人開槍傷人後，丁○○打電話進入
    與你是如何對話？可否確定是丁○○綽號『大頭林』打入電
    話？）第一句話就稱叫我要將命顧好，另『總屏』『振揚』
    二人現在人在那裡我都知道。接著又稱『我家被總屏開槍‧
    ‧‧』我就稱並問說『林董（綽號大頭林），我真的沒有騙
    你，總屏沒有來店，也沒有股東」等語（見警影印卷第二三
    頁）。
３、曹培智於同年月十二日警訊時，供稱「‧‧‧因為丁○○與
    吳宗頻曾發生過多次打架情事，而吳宗頻是綽號『振揚』（
    真實姓名己○○，年約、歲，住員林鎮○○路一六一巷
    一七號）的小弟，而我與吳宗頻是朋友，所以丁○○才會揚
    言對我等三人不利」等語（見影印警卷第二四頁反面）。
４、綜觀上開警訊筆錄，證人曹培智於知名度ＫＴＶ槍擊案發生
    後之初，即已明確指認係「大頭林」至知名度ＫＴＶ欲向吳
    宗頻尋仇，並供明「大頭林」係「住員林鎮○○里○○○路
    一七六巷一三號」之丁○○，且在槍擊案發生前，被告親自
    與一少年至知名度ＫＴＶ找綽號「總屏」之吳宗頻，並出言
    恐嚇，嗣於知名度ＫＴＶ及被告住家之槍擊案發生後，被告
    復打電話至知名度ＫＴＶ，恐嚇曹培智。
(三)、又本案尚有下列證據足以佐證證人曹培智之上開指認應不致
    有誤：
１、被告於八十七年十一月二十七日、八十八年一月八日原審審
    理時，亦均坦承其綽號為「大頭林」等情（見六二號原審卷
    第二二頁、第九二頁至第九三頁）。
２、被告且於八十八年一月八日原審審理時，供稱其去過知名度
    ＫＴＶ消費過一、二次（見原審卷第九二頁至九三頁）。
３、證人即知名度ＫＴＶ服務生施玉娟於八十五年一月二日警訊
    中證稱：「槍擊案發生前，我坐在櫃檯，二名年輕男子問我
    說『總平』有沒有來，我回答說我跟你問問看，我看到小燕
    走過來，就問她，她說沒有，該二名男子就走出去」等語，
    嗣於本院更四審亦證稱：「（你當時是否跟警方陳述筆錄內
    容？提示八十五年一月二日警訊筆錄）是。」等語，也再次
    確認其警詢供詞，核與曹培智上開第二次警詢證稱丁○○進
    入知名度ＫＴＶ時，同行跟隨有一少年（即共二人同行）等
    語吻合，足認證人曹培智於第一次、第二次警詢所述：被告
    與另一少年二人同行，離開時被告對曹培智說「不要再跟，
    否則就要射你」，信而有徵。雖然，施玉娟於九十四年三月
    九日本院更四審改稱：八十五年一月二日警訊筆錄，伊所說
    「有兩位年輕人問你說總屏有沒有來」，那兩位年輕人不包
    括在庭被告等語（見本院更四審卷第八十七頁）。然查，證
    人施玉娟於本院作證時，距離案發時間已逾九年，其對當時
    僅有一面之緣之「二名男子」記憶應已模糊，何況，施玉娟
    在八十五年一月二日警訊亦稱：「（該二名男子長相、特徵
    、穿何種衣服，二名男子你認識嗎？）我已經沒有印象，我
    不認識」等語（見影印警卷第二十六頁）。既然施玉娟在案
    發翌日對「二名男子」沒有印象，竟然在案發九年後明確指
    證被告非當時「二名男子」之一，顯與常情不合，是以，其
    在本院更四審之指認顯非可取。
４、證人吳宗頻確在知名度ＫＴＶ槍擊案於八十五年一月一日凌
    晨發生後，立即至被告之上開住處開槍尋仇，亦據證人吳宗
    頻於八十五年三月七日警訊中供稱：「（問：八十四年十二
    月底槍擊員林鎮○○里○○○路一七六巷十三號丁○○住宅
    情形如何？）八十五年元月一日凌晨三時五十分，丁○○率
    人至埔心鄉○○村○○路○段六號知名度ＫＴＶ開槍射擊，
    指名要找我，所以我才於八十五年元月一日凌晨四時許，駕
    駛自用小客車，載我及黃建旭、李義昌、陳柏宏共四人，每
    人各攜帶手槍一把，共四把，至員林鎮○○里○○○路一七
    六巷十三號丁○○住宅，總計向丁○○之住宅開槍射擊七發
    ，均射中其鐵捲門，但屋內均無人受傷」等語（見影印警卷
    第五十三頁）。而被告亦自承其員林鎮○○里○○○路一七
    六巷十三號住處，於八十五年一月一日凌晨四時許曾被槍擊
    無訛（見本院更二卷第三十四頁、第一百六十八頁）。參以
    證人吳宗頻槍擊被告上開住處之行動後，僅約數分鐘之時間
    ，曹培智即接到「大頭林」之恐嚇電話，更足認此一「大頭
    林」即為丁○○，益證證人曹培智之上開證詞並無誤認。
５、證人曹培智於知名度ＫＴＶ遭槍擊案發當日，在初次警訊時
    ，已供述被告曾於案發前，打電話至知名度ＫＴＶ找吳宗頻
    ，嗣親自至該ＫＴＶ店詢問吳宗頻是否有股東（插股）關係
    ，並恐嚇其不要再跟隨，未久該ＫＴＶ店即被那人開槍射擊
    ，再不久復接到被告打電話至該店內，向其說明被告家裡遭
    人開槍，叫其把命顧好等情甚詳，如其警訊當時有酒醉之狀
    態，何以能供述如此詳細明確？況承辦警員洪斗山於本院前
    審亦到庭結證稱：「我製作曹培智之警訊筆錄時，曹培智有
    一點疲憊，但看不出來有酒醉，雖當時他意識應該不是很清
    楚，不過應該沒有達到意識不清或答非所問之情況」等語（
    見本院更二卷第六二頁至第六三頁）；又製作第二次警訊筆
    錄之警黃崇雄員於本院更四審證稱：「（審判長問：當初曹
    培智接受訊問時精神狀況如何？）我沒有記憶。（審判長問
    ：有無神智不清、酒醉、疲憊之情形？）他有辦法簽名也有
    閱讀過筆錄，應該還有意智。（審判長問：你是否記得訊問
    時，曹培智有無喝酒？是否酒醉？）沒有特別印象。（審判
    長問：警訊筆錄之問答內容是否根據曹培智之回答所記載？
    ）是。．．．（辯護人問：你說曹培智應該還有意智是否你
    自己判斷？）是我自己判斷。」等語（見本院更四審卷第一
    一八至一一九頁），其等均已分別證述證人曹培智於警訊應
    訊當時尚未達於酒醉昏沈之情況，與曹培智嗣後所供有間。
    益見證人曹培智於警訊應訊當時尚未達於疲憊、酒醉昏沈之
    情況，準此其上開警訊時所為之供詞，並非不可採，併此敘
    明。
(四)、至於，證人曹培智嗣雖：(1)於八十五年五月二十三日檢察官
    訊問時，供稱「（問：八十五年一月一日凌晨二時左右，是
    否有一個綽號『大頭林』之人打電話到ＫＴＶ給你？）是他
    和另一個朋友到ＫＴＶ來找我，問我吳宗頻及二、三個人有
    無到這裡，我說沒有，他們就走了。」「（問：『大頭林』
    就是丁○○？）是的。」「（問：丁○○去找你時，有無問
    你吳宗頻是否為ＫＴＶ股東？）沒有，他問我吳宗頻有沒有
    去。」「（問：警訊中為何說『大頭林』有問你吳宗頻是否
    有股東？）我忘了，當時我喝很多酒。」「（問：八十五年
    一月一日凌晨知名度ＫＴＶ被人開槍射擊後，約幾分鐘，『
    大頭林』是否有打電話到ＫＴＶ給你？）是有人打電話，會
    計叫我聽，他說他是『大頭林』，但我聽那聲音不是『大頭
    林』聲音，那人叫我小心一點，且說吳宗頻住那裡他知道，
    說要怎樣都沒關係。」「（問：八十五年一月一日凌晨，丁
    ○○有無打電話給你？）沒有，他只有去找我」各等語。(2)
    於八十七年十二月二十九日原審法官訊問時，供稱「（問：
    八十五年元旦凌晨有無一『大頭林』問吳宗頻是否為股東？
    ）印象中有問。」「（問：後有『大頭林』有否去門外，後
    來『大頭林』有否稱『不要跟，否則就要射你』之語？）當
    時我累了，也醉了，為何開槍我也不知道，吳宗頻沒有股東
    ，他偶爾在那裡出入。」「（問：『大頭林』有否稱要你命
    要顧好？）有講，電話何人講的我不確定。」「（問：當天
    丁○○有否去ＫＴＶ？）沒有。」「（問：為何警訊稱丁○
    ○有去知名度ＫＴＶ？）我累了，他們如何問，他們就寫了
    ，我不管了。」「（問：槍擊後，吳宗頻有否找你？）沒有
    」各等語。(3)於八十八年七月十五日本院上訴受命法官訊問
    時，供稱「（問：你於警訊中供稱有一『大頭林』之人於凌
    晨二時許打電話至店裡‧‧‧？）當時約凌晨被警察訊問到
    四點，因為前一天晚上我已喝醉酒。」「（問：你於警訊中
    有無講到『大頭林』的名字？）不記得。」「（問：你有無
    去停車場？）均不記得。」「（問：有無人來店裡找過你？
    ）均不記得」(4)其在本院更四審結證稱：「（辯護人問：知
    名度ＫＴＶ槍擊案，是否於八十五年一月一日上午八時三時
    分及上午十時二十分在溪湖分局刑事組製作二份筆錄？）時
    間太久我也不太記得，我四、五點被帶去溪湖分局時已經喝
    醉。（辯護人問：你記不記得你製作兩份筆錄？）我真的忘
    記了。（辯護人請庭上提示曹培智之兩份警訊筆錄。辯護人
    問：是否製作兩份筆錄？）是。（辯護人問：你何時開始製
    作筆錄？何時離開？）凌晨四、五點被帶到分局開始製作筆
    錄，下午二、三點才離開。（辯護人問：製作筆錄總共歷時
    多久？）我不知道，因為我喝醉了。（辯護人問：第二份筆
    錄是黃崇雄製作的，黃崇雄證稱當時你意識應該清楚？）我
    在溪湖分局幾乎都是趴在桌上，喝得很醉了。（辯護人問：
    你在第一次警訊時，是否說丁○○有親自到知名度ＫＴＶ，
    你跟他到停車場，他叫你不要跟，否則要射你？）我應該不
    會這樣講，我說什麼話，我已經醉了我不知道。（辯護人問
    ：當天在櫃台的是不是施玉娟？）應該是，因為施玉娟都在
    櫃台。（辯護人問：施玉娟說她當天根本沒有看到你？）我
    不可能如警訊筆錄記載的這樣講，因為當天我不在櫃台，我
    可能在包廂喝酒，或在辦公室休息。（辯護人問：你的辦公
    室在哪裡？）知名度ＫＴＶ的二樓。（辯護人問：最高法院
    發回更審認為你已經醉了，為何警訊筆錄還寫得這麼詳細？
    ）我被帶去分局，施玉娟有跟我說有兩個人要去找總屏，後
    來我就不知道了，這些我有跟警察講。（辯護人問：你是何
    時開始擔任知名度ＫＴＶ的總經理？）到槍擊當時快二個月
    。（辯護人問：上班時間？）晚上七、八點上班，凌晨四點
    打烊，我大部分都到四、五點才下班。（辯護人問：你擔任
    總經理要陪客人喝酒？）要。因為客人來會找幹部。（辯護
    人問：你每天要喝多少酒？）不知道，客人喝什麼我就喝，
    我每天都喝好幾種酒。（辯護人問：是否常酒醉？）差不多
    每天醉。（辯護人問：你酒醉時都在何處休息？）包廂內若
    沒有客人就在包廂內，否則就在二樓辦公室休息。（辯護人
    問：案發當天你有無酒醉？在何處休息？）當天我已經醉了
    ，在二樓休息，服務生到辦公室扶我下來送客，那時已經快
    四點了。（檢察官問：施玉娟何時告訴你？）槍擊後發生事
    情，我要被帶走時，我忘記是在何時何地告訴我的。我是醉
    了沒錯，但她有跟我講。（檢察官問：你喝醉了，為何施玉
    娟說的話你為何還記得？）因為她只說一、二句，所以我還
    記得。」各等語。但查證人曹培智此部分所供與其於上開警
    訊時所供之情節，並不相符。何況，曹培智在本院上訴審、
    更四審證稱：警訊當時伊確係在酒醉狀態，第二份警訊筆錄
    時，伊在溪湖分局幾乎都是趴在桌上，喝得很醉，伊說過甚
    麼話，已經醉了不記得等語，顯與承辦警員洪斗山、黃崇雄
    所證情節不符，前已敘及，益徵曹培智自偵查筆錄開始，即
    逐次修改各次陳述，以迴護被告。是本院認案重初供，故應
    以曹培智於上開警訊時所供，較為可採。是其此部分所供應
    係事後迴護之詞，委無可採。
(五)、另被告之辯護人於八十八年一月十四日具狀聲請原審法院傳
    訊證人蕭金敦，以證明知名度ＫＴＶ遭槍擊當晚，被告自該
    晚上八時許即在員林鎮○○○路一五巷二五號住宅內泡茶聊
    天至隔日早上云云。經原審法院於八十八年一月二十二日訊
    問證人蕭金敦，蕭金敦供稱「（問：八十四年十二月三十日
    起至八十五年一月一日你人作何事？）八十四底去被告家中
    ，我先至被告之哥哥處泡茶，後至被告家中，約七、八點去
    被告家中，談一些社會事情及六合彩之事，我找被告沒有特
    定目的，我自己開車來的，至天亮才走的，我看報紙才知八
    十五年一月一日有槍擊之事」等語。但查：(1)被告自知名度
    ＫＴＶ槍擊案於八十五年一月一日凌晨發生後，即四處逃匿
    ，嗣經原審法院通緝後，於八十七年十一月七日下午六時五
    分許，始經警緝獲，若被告於案發當晚真在上開處所與證人
    蕭金敦泡茶至天亮，未曾離開，則何以不到案說明，而辛苦
    逃匿近三年？且其經警緝獲後，原審法院亦於八十七年十一
    月二十七日、八十七年十二月十一日、八十七年十二月二十
    九日、八十七年一月七日、八十八年一月八日，前後五次提
    訊被告，被告均未提及此不在場證明，苟被告真有此不在場
    證明，何以在到案二個多月後，才提及有此事？(2)又證人蕭
    金敦自承與被告友好，則證人蕭金敦於作證時不免有迴護被
    告之詞，是證人蕭金敦上開證詞，並不足取。
(六)、至於，被告之辯護人於本院聲請傳訊證人曹培智、吳宗頻、
    陳冠庭、黃昱銜、李慶春等證人。惟查，本件待證事實均已
    明瞭，且證人曹培智等人均經被告於審理程序交互詰問，已
    足保障其程序上之權利，是本院認證人曹培智等人無再傳訊
    之必要，併此敘明。
(七)、綜上所述，足證被告上開所辯顯係飾卸之詞，不足採信。是
    罪證明確，被告之犯行堪以認定。
三、比較新舊法：
    按被告丁○○行為後，刑法及刑法施行法業於九十四年二月
    二日總統令公布修正，於九十五年七月一日施行（下稱新刑
    法，修正前刑法下稱舊刑法），參酌最高法院九十五年五月
    二十三日刑事庭第八次會議決議，新刑法第二條第一項之規
    定，係規範行為後法律變更所生新舊法律比較適用之準據法
    ，於新刑法施行後，應適用新刑法第二條第一項之規定，為
    「從舊從輕」之比較。本案涉及法律變更之部分，比較如下
    ：
(一)、被告丁○○行為後，修正後刑法（新法）第三十三條第五款
    規定：「罰金：新臺幣一千元以上，以百元計算之」，與修
    正前刑法第三十三條第五款規定：「罰金：（銀元）一元以
    上」不同。比較新舊法結果，以修正前即行為時法較有利於
    被告，故依刑法第二條第一項前段規定，本案被告丁○○所
    犯關於刑法第三百零五條之【最低】法定刑罰金部分，自應
    適用行為時之法律即修正前刑法第三十三條第五款規定決定
    其罰金部分之法定刑。復次，被告丁○○行為後，刑法施行
    法第一條之一於九十五年六月十四日經以華總一義字第Ｚ0
    000000000號令修正公布增訂。修正增訂之刑法施
    行法第一條之一規定「中華民國九十四年一月七日刑法修正
    施行後（按指九十五年七月一日），刑法分則編所定罰金之
    貨幣單位為新台幣。九十四年一月七日刑法修正時，刑法分
    則編未修正之條文定有罰金刑者，自九十四年一月七日刑法
    修正施行後，就其所定數額提高為三十倍。但七十二年六月
    二十六日到九十四年一月七日新增或修正之條文，就其所定
    數額提高為三倍。」而本件被告所犯上開規定有罰金刑，且
    為刑法分則編未修正之條文而定有罰金刑者；於刑法施行法
    第一條之一修正增訂前，其貨幣單位為銀元，罰金刑之提高
    標準應適用罰金罰鍰提高標準條例第一條之規定「依法律應
    處罰金、罰鍰者，就其原定數額得提高為二倍至十倍。」而
    再依現行法規所定貨幣單位折算新臺幣條例第二條規定「現
    行法規所定金額之貨幣單位為圓、銀元或元者，以新臺幣元
    之三倍折算之」，比較新舊法適用之結果，其關於法定刑為
    罰金部分之提高標準之【最高部分】，新舊法均無不利之情
    形，故依刑法第二條第一項前段規定，本案關於上開刑法第
    三百零五條罪名之法定刑罰金提高標準部分，自應適用行為
    時之法律即罰金罰鍰提高標準條例第一條及現行法規所定貨
    幣單位折算新臺幣條例第二條之規定。
(二)、被告丁○○之犯行，因行為後新法業已刪除連續犯之規定，
    此刪除雖非犯罪構成要件之變更，但顯已影響行為人刑罰之
    法律效果，自屬法律有變更，依新法第二條第一項規定，比
    較新、舊法結果，仍應適用舊法論以連續犯，較有利於被告
    。
(三)、本案涉及法律變更之部分經上開比較新舊刑法之規定，以舊
    刑法有利於被告丁○○，依新刑法第二條第一項前段規定，
    自應適用最有利於被告之舊刑法。
四、核被告所為，係犯刑法第三百零五條之恐嚇危害安全罪。其
    先後二次恐嚇危害安全犯行，時間緊接，犯罪構成要件相同
    ，顯係基於概括犯意反覆為之，為連續犯，應依修正前刑法
    第五十六條之規定論以一罪並加重其刑。原審認被告罪證明
    確，予以論罪科刑，固非無見。惟查，檢察官起訴被告與陳
    冠庭、黃昱銜、李慶春三人共犯如事實欄四所示之刑法第二
    百七十一條第二項、第一項之殺人未遂、同法第三百零五條
    之恐嚇危害安全、同法第一百八十七條之加重危險物及修正
    前槍砲彈藥刀械管制條例第七條第四項之未經許可無故持有
    手槍罪行部分（即知名度ＫＴＶ槍擊案），查無積極證據足
    資證明，此部分應不另為無罪之諭知，原審不察，竟仍就此
    部分論罪科刑，即有未恰。被告上訴意旨否認檢察官起訴之
    全部犯行，部分有理由（如事實欄四所示部分），部分無理
    由（事實欄三、五所示部分），故原判決既有上述可議之處
    ，應由本院將原判決予以撤銷改判。爰審酌被告之品行不佳
    （曾有多次犯罪前科，有台灣高等法院被告全國前案紀錄表
    足按），僅因其與吳宗頻互毆情事，即對無辜之曹培智二次
    恐嚇，並暗示自己有槍，對被害人安全危害匪輕，及其犯罪
    目的、手段、恣意在公共場所出言恐嚇，及犯後否認犯罪態
    度不佳等一切情狀，量處被告如主文第二項所示之刑，以示
    懲儆。
乙、不另為無罪諭知部分
一、公訴意旨另以：緣陳冠庭於八十四年三、四月間，未經許可
    ，在高速公路西螺交流道附近，自宋朝琴（已死亡）處收受
    具有殺傷力之如附表所示編號一至五手槍（含彈匣）五枝、
    編號六霰彈長槍一枝、及具有殺傷力可供軍用之口徑九ｍｍ
    制式子彈約四十餘顆、十二ＧＡＵＧＥ制式霰彈約二十餘顆
    （部分已擊發，詳細數量不明，剩餘數量如附表編號七、八
    所載），而無故持有該槍彈（以上槍彈業經檢察官以八十六
    年度彰檢泉己字第一八八三九號處分沒收）。迄八十四年十
    二月十七日凌晨二時許，陳冠庭、黃昱銜、李慶春與丁○○
　　等四人，在前址利百代ＫＴＶ酒店內，因故與吳宗頻及其同
  　行之李義昌、黃建旭、陳柏宏等人衝突進而互毆，致陳冠庭
    、黃昱銜受傷，被告丁○○與陳冠庭、黃昱銜、李慶春更加
    憤恨（詳如事實欄二所示）。被告丁○○與陳冠庭、黃昱銜
    、李慶春乃基於共同犯意連絡，欲利用陳冠庭持有上開槍、
    彈報復吳宗頻，於查訪吳宗頻之行蹤後，認吳宗頻在彰化縣
    埔心鄉○○村○○路○段六號之知名度ＫＴＶ持有股份，乃
    於八十五年一月一日凌晨三時五十分許，陳冠庭持附表編號
    六所示之口徑十二之ＧＡＵＧＥ之制式霰彈長槍一枝，黃昱
    銜持編號二所示之ＳＭＩＴＨ　ＷＥＳＳＯＮ廠口徑九ｍｍ
    半自動手槍及編號五所示之德國ＭＡＵＳＥＲ廠口徑九ｍｍ
    半自動手槍各一枝，李慶春持編號三所示之奧地利ＧＬＯＣ
    Ｋ十七口徑九ｍｍ之半自動手槍一枝，槍枝內並均裝填子彈
    （以下簡稱陳冠庭等三人），至該知名度ＫＴＶ，其等均明
    知該店為公眾得出入消費之處所，且當時該店之大門前約有
    七、八人及店內尚有不特定之顧客，被告丁○○與陳冠庭、
    黃昱銜、李慶春乃基於恐嚇及殺人之不確定故意，由陳冠庭
    、黃昱銜、李慶春等三人分別持上開槍枝向該店之大門處開
    槍射擊共約十餘發子彈，致該店門口之乙○○、店內大廳之
    丙○○、店內包廂之戊○○三人被子彈擊中，乙○○因此受
    有胸、腹部外傷，丙○○受有胸部槍傷、血胸，戊○○受有
    小腸槍穿刺傷之傷害，經送醫救治後始均倖免於難，而知名
    度ＫＴＶ因陳冠庭等三人開槍射擊致大門玻璃、酒櫃玻璃受
    損（毀損部分業據知名度ＫＴＶ之財務經理庚○○於偵查中
    撤回告訴，並由檢察官為不起訴處分），被告丁○○及陳冠
    庭等共四人以此方式警告該ＫＴＶ店之負責人陳勝及其他員
    工，如與吳宗頻交往，將致不利後果，使彼等心生畏懼，而
    生危害其等之安全，陳冠庭等三人見目的已達乃迅即離去。
    嗣陳冠庭、黃昱銜、李慶春知悉警方已循線查得上開事實後
    ，即四處藏匿，迨八十五年五月九日晚上十一時許，陳冠庭
    等三人始同至彰化縣警察局投案，並於同月十日凌晨二時四
    十分許，帶同警方至彰化縣埔心鄉○○村○○○路六二之二
    號真善美ＫＴＶ店旁廢棄倉庫前樹欉土堆下，查獲藏放之如
    附表編號一至六所示槍枝、編號七口徑九ｍｍ制式子彈二十
    顆及編號八所示之十二ＧＡＵＧＥ制式霰彈十六顆等。因認
    被告丁○○此部分所為，係犯刑法第二百七十一條第二項、
    第一項、第三百零五條、第一百八十七條、修正前槍砲彈藥
    刀械管制條例第七條第四項、第十一條第三項之罪。
二、按犯罪事實應依證據認定之，無證據不得認定犯罪事實。又
    不能證明被告犯罪或其行為不罰者，應諭知無罪之判決，刑
    事訴訟法第一百五十四條第二項條及第三百零一條第一項分
    別定有明文。復按認定犯罪事實，所憑之證據，雖不以直接
    證據為限，間接證據亦包括在內，然無論直接或間接證據，
    其為訴訟上之證明，須於通常一般之人均不致於有所懷疑，
    而得確信其為真實之程度者，始得據之為有罪之認定，倘其
    證明尚未達到此一程度，而有合理性懷疑之存在時，即無從
    為有罪之認定，根據「罪證有疑，利於被告」之證據法則，
    即不得遽為不利於被告之認定；又犯罪事實之認定，應憑真
    實之證據，倘證據是否真實尚欠明顯，自難以擬制推測之方
    法，為其判斷之基礎，而認定犯罪事實之證據係指足以認定
    被告確有犯罪行為之積極證據而言，該項證據自須適合於被
    告犯罪事實之認定，始得採為斷罪資料（最高法院著有七十
    六年度臺上字第四九八六號、五十三年度年臺上字第六五六
    號、二十九年度上字第三一０五號判例可資參照）。
三、公訴意旨認被告涉犯上開犯行，無非以：共同被告陳冠庭等
    三人坦承有持槍射擊之事實，又被告於八十五年一月一日凌
    晨二時左右，曾打電話至知名度ＫＴＶ欲找吳宗頻，並於同
    日凌晨至知名度ＫＴＶ詢問吳宗頻是否為該店之股東等情，
    業經於警訊中證述屬實，參諸被告之前曾與吳宗頻發生糾紛
    ，足見被告與陳冠庭等人就槍擊知名度ＫＴＶ部分應有共同
    之犯意聯絡；復有槍枝、子彈扣案，經內政部警政署刑事警
    察局（下稱刑事警察局）鑑定結果均有殺傷力，並有被槍擊
    後之現場照片四張在卷可資佐證等，為其論據。惟訊據被告
    矢口否認上開犯行，辯稱：伊於槍擊案發生前一日晚上八時
    許，即與友人蕭金敦於彰化縣員林鎮住處泡茶聊天至翌日（
    八十五年一月一日）早上，未與陳冠庭等三人策劃謀議知名
    度ＫＴＶ之槍擊案云云。
四、查，被告丁○○與陳冠庭、黃昱銜、李慶春等四人，於八十
    四年十二月十七日凌晨二時許在上址利百代ＫＴＶ酒店內，
    與同在店內消費之吳宗頻等人因故衝突互毆，雙方均有人受
    傷掛彩乙事屬實，已如前述（理由詳見甲、有罪部分、貳、
    二、(一)所載）。又共同被告陳冠庭、黃昱銜、李慶春共同於
    八十五年一月一日凌晨三時，共同基於恐嚇及殺人之不確定
    故意，由陳冠庭、黃昱銜、李慶春分持上開制式霰彈長槍、
    半自動手槍等槍枝，均裝填子彈，至知名度ＫＴＶ店，向該
    店之大門處開槍共約十餘發，致在該店門口之被害人乙○○
    、店內大廳之丙○○、包廂內之戊○○三人被子彈擊中受傷
    ，經送醫救治後均幸免於難，陳冠庭等三人嗣後被查獲，均
    判處罪刑確定，經本院本審調閱其等刑事卷證（台灣彰化地
    方法院檢察署八十五年度偵字第二六二四、三六四七、三八
    ０八、四八０四號；台灣彰化地方法院八十五年度訴字第三
    六四、五二四號；本院八十五上訴字第二五六七號；最高法
    院八十六年度台上字第三三九０號）明確；並有卷附之槍擊
    現場照片二十八張影本（附於警卷）等足稽，又被害人乙○
    ○確因上開槍擊致受有胸、腹部外傷，被害人丙○○確受有
    胸部槍傷、血胸，被害人戊○○確受有小腸槍穿刺傷等傷害
    ，亦有診斷證明書影本三張附卷可按；而上開手槍（含彈匣
    ）五枝、霰彈長槍一枝、子彈二十顆及霰彈十六顆等經送鑑
    定結果，為ＳＭＩＴＨ　ＷＥＳＳＯＮ廠口徑九ｍｍ半自動
    手槍二枝、奧地利ＧＬＯＣＫ十七口徑九ｍｍ之半自動手槍
    一枝、德國ＨＫ廠口徑九ｍｍ之半自動手槍一枝、德國ＭＡ
    ＵＳＥＲ廠口徑九ｍｍ半自動手槍1枝（上述五枝均係制式
    ）、口徑十二ＧＡＵＧＥ之制式霰彈長槍一枝，均機械性能
    良好；口徑九ｍｍ制式子彈二十顆、十二ＧＡＵＧＥ制式霰
    彈十六顆，結構完整，上述槍、彈均具殺傷力，亦有內政部
    警政署刑事警察局八十五年五月三十一日刑鑑字第三一七三
    五號鑑驗通知書影本一件在卷可稽（見五二四號原審卷第三
    十頁）。本件應究明者被告是否與陳冠庭等三人就上開槍擊
    知名度ＫＴＶ犯行，有犯意聯絡或行為分擔，而為共同正犯
    ？
五、經查：
(一)、已另案定讞之陳冠庭於警詢時，固供陳伊及李慶春、黃昱銜
    、被告等人，於前開利百代ＫＴＶ酒店，因爭風吃醋而與吳
    宗頻及其同夥互毆等情（見同上訴字第五二四號影印卷第四
    八頁所附警詢筆錄）；於原審審理時，同案被告陳冠庭、李
    慶春、黃昱銜於法官訊以：「是否因吳宗頻於八十四年十二
    月十七日凌晨二時左右，在彰化縣員林鎮○○○街三五九號
    利百代ＫＴＶ酒店內，誤以為丁○○隨行之女友係ＫＴＶ
    內之服務生，而摸了該女子之頭髮，引起丁○○及其同夥之
    你（指陳冠庭）及黃昱銜、李慶春等人不滿，雙方因此發生
    言語衝突？」時，三人固一致答稱：「是的。」等語（見同
    上訴字第五二四號影印卷第七五頁反面）；嗣陳冠庭、李慶
    春、黃昱銜三人於八十六年一月二十三日上訴審受命法官訊
    以：「因吳宗頻誤認丁○○隨行之女友為ＫＴＶ服務生，摸
    了該女子頭髮，引起你們不滿，雙方發生言語衝突而互毆，
    致有受傷？」時，三人復一致答稱：「是。」等語（見本院
    八十五年度上訴字第二五六七號卷第七十二頁）。然而，其
    等並未供承知名度ＫＴＶ槍擊案與被告有何共謀關係。陳冠
    庭於到案之初警訊時即供稱：「丁○○沒有教唆，更沒有參
    與我等三人做案，賴志裕（鐵牛）也沒有參加」等語（彰化
    縣警察局彰警刑字第六四一一號影印卷第三頁第二行至第四
    行），嗣於偵訊中供稱：丁○○沒有參加槍擊案，沒有唆使
    伊犯案等語（見八十五年度偵字第三六四七號影印卷第十頁
    ）；黃昱銜於到案之初警訊時亦供稱：「丁○○未教唆亦未
    參與去開槍射擊」等情（同上警詢影印卷第八頁反面），嗣
    於偵訊中供稱：丁○○沒有參加、也沒有唆使伊等（指陳冠
    庭、黃昱銜、李慶春）所犯知名度ＫＴＶ槍擊案，都是陳冠
    庭提議犯案的等語（見同上偵查影印卷第十三頁及其反面）
    ；李慶春亦供稱：「丁○○並沒有唆使我們三人開槍，丁○
    ○綽號大頭林」等語（同上影印卷第十四頁反面），嗣於偵
    訊中亦供稱：這四件槍擊案（含知名度ＫＴＶ槍擊案）由伊
    、陳冠庭、黃昱銜三人共犯，是陳冠庭提議等語（見同上偵
    查影印卷第十五頁）。又陳冠庭、黃昱銜、李慶春於其等第
    一審審理時亦同稱：丁○○沒跟其等去知名度ＫＴＶ開槍射
    擊，丁○○未告訴其等他去找曹培智等語（見同上訴字五二
    四號影印卷第七八頁反面、七九頁），陳冠庭、黃昱銜、李
    慶春於其等第二審準備程序中又同稱：丁○○打電話之事（
    即打電話至知名度ＫＴＶ），其等不知道，不是丁○○通知
    其等，其等才去知名度ＫＴＶ等語（見本院八十五年度上訴
    字二五六七號第七二頁反面、七三頁）。且陳冠庭及李慶春
    在另案流氓案件，警方派員至彰化看守所訊問時，又均異口
    同聲供稱：「丁○○確未參與」等語；另外：
１、共同被告陳冠庭（現已更名為陳衍瑞）於本院更四審證述：
    「（辯護人問：八十五年一月一日凌晨三點五十分左右，你
    們為何到知名度ＫＴＶ開槍﹖）因為吳宗頻等人都在那邊出
    入。（辯護人問：誰提議要去開槍﹖）我。（辯護人問：你
    與誰去﹖如何去﹖）我與李慶春、黃昱銜開白色車子去。（
    辯護人問：你們怎樣分擔開槍工作﹖）我有拿槍給他們，好
    像是我們三個人都有開槍。（辯護人問：當時丁○○有無在
    場﹖）沒有。（辯護人問：開槍前你們是否有打電話到ＫＴ
    Ｖ要找綽號總屏之吳宗頻﹖）沒有。（辯護人問：開槍前有
    無到ＫＴＶ櫃台去問有無總屏之股東﹖）沒有。（辯護人問
    ：八十四年十二月十七日在利百代發生衝突，距離你們在八
    十五年一月一日在知名度ＫＴＶ開槍，為何隔了二個星期﹖
    ）因為我受傷住院十幾天」等語（見本院更四審卷第一一二
    頁至一一四頁、一一六頁）。
２、共同被告李慶春於本院更四審證述：「（辯護人問：你們如
    何知道吳宗頻常到知名度ＫＴＶ喝酒且是該店股東？）我是
    聽人家講的。（辯護人問：八十五年一月一日凌晨三點五十
    分，是誰到知名度ＫＴＶ開槍？）我與黃昱銜、陳冠庭。（
    辯護人問：誰提議的？）陳冠庭。（辯護人問：你們開槍時
    ，各分擔何工作？）我負責開車，陳冠庭、黃昱銜他們二人
    開槍。（辯護人問：當天是開白色的車子？）是。（辯護人
    問：車子來源？）好像是陳冠庭租的。（辯護人問：你們在
    開槍前有無於凌晨二點打電話到知名度ＫＴＶ找綽號總屏的
    股東？）沒有。（辯護人問：有無到知名度ＫＴＶ去問總屏
    是不是股東？）印象中好像是黃昱銜有去問。（辯護人問：
    槍繫後有無找人跟吳宗頻和解？）我不知道。」等語（見本
    院更四審卷第一六六至一六七頁）。
３、共同被告黃昱銜於本院更四證述：「（辯護人問：八十五年
    一月一日凌晨三點五十分，你是否跟李慶春、陳冠庭到知名
    度KTV去開槍？）是。（辯護人問：開槍是誰提議的？）我
    們三個人互邀就去開槍。」等語（見本院更四審卷第二０五
    頁）。
    以上，陳冠庭等三人自投案後迄警、偵訊及審判期間（含第
    一審、第二審），以及其等在本院更四審作證時之陳述，一
    致堅稱：八十四年十二月十七日凌晨，在彰化縣員林鎮利百
    代ＫＴＶ酒店與吳宗頻發生爭執、互毆、並曾遭吳宗頻等人
    砍傷，心有不甘，故與吳宗頻結怨，其等三人向知名度ＫＴ
    Ｖ之大門持槍射擊等行為，確係其等之意思，既未受被告授
    意，亦未與被告共謀犯罪，均相互符合。是以，陳冠庭等三
    人於九十四年四月二十七日本院更四審作證時，對於八十四
    年十二月十七日在利百代ＫＴＶ與吳宗頻等人衝突時乙事，
    雖稱：丁○○未帶女性友人一起去，發生衝突時丁○○未在
    場等語，與其等在警詢、一審、二審之多次陳述不合，而非
    可取（詳見有罪理由甲、貳、二、(一)所載），但陳冠庭等三
    人對於其等於八十五年一月一日凌晨至知名度ＫＴＶ槍擊，
    被告並未一同前往，且未受被告授意，未與被告共謀犯罪乙
    節，前後陳述始終一致。公訴人竟仍認被告與陳冠庭、黃昱
    銜及李慶春就知名度ＫＴＶ槍擊事件，有「事前共謀」，惟
    被告究於何時、何地、以何方式如何與陳冠庭等共謀，未見
    公訴人詳加說明，並舉證以實其說，徒以臆測推論，即認被
    告參予本件槍擊事件，殊與事理及證據法則有違。
(二)、證人吳宗頻於警訊時固供稱：因丁○○叫其手下於八十五年
    一月一日凌晨，至知名度ＫＴＶ射擊，指名要找我，我才於
    同日凌晨四時許，至丁○○住處開槍等語，惟證人吳宗頻於
    槍擊當時並不在知名度ＫＴＶ內，業據其於警訊中供明，然
    被告雖於八十四年十二月十七日與吳宗頻等人發生糾紛、互
    毆時在場，但知名度ＫＴＶ發生槍擊時，被告並未在場亦無
    證據可資證明事先同謀，而與被告無涉，業據陳冠庭等三人
    陳明無訛，是證人吳宗頻於警訊所為供述「丁○○叫其手下
    於八十五年一月一日凌晨，至知名度ＫＴＶ射擊」等語，純
    屬個人臆測之詞，自不足為被告不利之論據等語。就此，證
    人吳宗頻於本院前審八十八年七月十五日調查時結證稱：在
    警訊所為供述是我的想法，因為在利百代ＫＴＶ吵架後，我
    一直以為他們是與「西瓜」（應為陳冠庭）同夥的，因此警
    察來時有問我，我才供稱應該是他們三人（陳冠庭、李慶春
    、黃昱銜）開槍的。且事後「西瓜」他們透過第三人來找我
    談和解，丁○○與「西瓜」等三人在利百代ＫＴＶ係從不同
    包廂出來，很明確是自不同包廂走出來，因當時「西瓜」有
    抓我的胸襟，我看得很清楚，我是與西瓜發生衝突，丁○○
    僅是認識等語（見本院上訴字卷第八十、八一頁）。證人吳
    宗穎於本院前審亦證稱：「（辯護人問：為何知名度ＫＴＶ
    遭槍擊後，迅於當日凌晨四時許找人前往員林鎮○○○路一
    七六巷十三號被告丁○○住處開槍？你有無前往？是何原因
    前往開槍？）是曹培智打電話告訴我說他的ＫＴＶ發生事情
    ，他的店被砸了。他當時不確定只是說壹個叫西瓜的要去找
    我。（辯謢人問：是西瓜找你，為何你會去丁○○那裡開槍
    ？）是從ＫＴＶ發生事情，所以一直延續下來。（辯謢人問
    ：這是否你自己的判斷？）是的。因我沒有在場。（辯謢人
    問：事隔多久你找己○○向丁○○道歉？）事後我們泡茶討
    論時，才確定事主是陳冠庭，不是丁○○。所以我才順嘴請
    己○○去向丁○○道歉。（辯謢人問：你於警訊時供稱被告
    曾放風聲要射殺你，係聽聞自何人？有無查證？）發生這件
    事情後，在員林街上傳聞的。我沒有去查證。（辯謢人問：
    是否曹培智告知你有關知名度ＫＴＶ被槍擊之事？）是的。
    （辯謢人問：曹培智如何告訴你的？）他告訴我說他的店被
    砸，據說是一位叫西瓜的人去找我的。（辯謢人問：曹培智
    第一次告訴你時，就提到西瓜這個人？）是的。（審判長問
    ：你為何於警訊時供稱是與丁○○發生糾紛？－提示筆錄並
    告以要旨）我確實是與西瓜發生糾紛，但那時我認為丁○○
    是他們的主頭，而西瓜與被告是同夥的。．．．（審判長問
    ：後來你找誰和解？）沒有和解。（審判長問：對方有無人
    找你和解？）對方也沒有人找我和解。」（見本院更三審卷
    第一一九至一二三頁）。顯見證人吳宗頻於上開警訊所為指
    述應係出於個人臆測，而其於八十五年一月一日凌晨四時許
    至被告住處開槍，乃係出於誤解衝動所致，並非當天與被告
    有何嫌隙。
(三)、至於，被告於八十五年一月一日凌晨知名度ＫＴＶ遭槍擊前
    ，固曾打電話至知名度ＫＴＶ店欲找吳宗頻，嗣親自至該店
    ，並對曹培智出言恐嚇，又在知名度ＫＴＶ槍擊案發生及被
    告上址住家同日隨後遭槍擊後，被告又打電話至上述知名度
    ＫＴＶ對曹培智恐嚇各節，固屬事實，並經本院論述於前（
    詳見有罪理由部分）。然查，八十四年十二月十七日凌晨，
    被告與陳冠庭、李慶春、黃昱銜四人，與吳宗頻等人發生衝
    突互毆，是被告對於吳宗頻因此心生嫌隙，而有上開恐嚇行
    為。但除此之外，對於八十五年一月一日凌晨陳冠庭等三人
    在知名度ＫＴＶ所為槍擊案，仍無直接證據可資證明被告有
    於槍擊時到場及授意或與陳冠庭等三人共謀槍擊案。而且，
    陳冠庭所以在八十四年十二月十七日衝突發生二週後始持槍
    報復，係因其衝突後受傷住院十幾天，業據陳冠庭於本院更
    四審證述甚明，故被告雖於八十五年一月一日槍擊案發生同
    日對知名度ＫＴＶ恐嚇，應係時間上之巧合，尚難以此認定
    被告與陳冠庭等三人有犯意聯絡。
(四)、又依證人即知名度ＫＴＶ服務生乙○○、丙○○及酒客陳文
    章於警訊中證述，陳冠庭等槍擊時所駕駛之車輛係白色自小
    客車，核與陳冠庭等所供「槍擊時係由李慶春駕駛陳冠庭租
    來之白色自小客車」乙節相符。然而被告案發當時所駕駛之
    自小客車乃係賓士Ｓ６００型顏色係藍色車牌號碼為ＱＩ６
    ６８８，其妻陳慧珠所駕駛之自小客車則係賓士ＳＬ３２０
    型顏色亦係藍色車牌號碼為ＱＥ６６８８，此有被告所提之
    車籍資料及照片等在卷可稽，是陳冠庭等人槍擊時所使用之
    車輛，亦難認與被告有何關連。
六、綜上所述，共同被告陳冠庭、黃昱銜與李慶春三人均未供證
    被告與其等就知名度ＫＴＶ槍擊案有共謀之犯意聯絡。被告
    於八十五年一月一日先後二次恐嚇知名度ＫＴＶ之曹培智，
    固屬實情，但被告與陳冠庭等人同日凌晨所實施槍擊案，仍
    無積極證據可資證明事先同謀或在場分擔犯行，被告之恐嚇
    與陳冠庭等人之槍擊，應係時間上之巧合，尚難以此認定被
    告與陳冠庭等三人有犯意聯絡。此外，本院又查無其他任何
    積極證據，足認被告有公訴旨意旨所指之上述犯行（知名度
    ＫＴＶ槍擊案部分），此部分原應為被告無罪之諭知，但檢
    察官認此部分與被告上開有罪部分（槍擊案發生前後之恐嚇
    犯行），有連續犯（被告所為二次恐嚇行為，與起訴書所認
    共犯之槍擊恐嚇犯行）、想像競合犯（起訴認：上開未經許
    可無故持有手槍及加重危險物等二罪間，係一行為所觸犯；
    另在上開知名度ＫＴＶ開槍擊中被害人乙○○、丙○○、戊
    ○○等三人，及同時恐嚇被害人即該ＫＴＶ店負責人陳勝及
    其他員工等人，均係一行為所觸犯之同種想像競合犯；又其
    在知名度ＫＴＶ所犯之上開殺人未遂、恐嚇危害安全等二罪
    間，亦係一行為所觸犯之想像競合犯）、牽連犯（殺人未遂
    及未經許可無故持有手槍等二罪間具有方法結果關係）之裁
    判上一罪關係，爰就此部分不另為無罪之諭知。
據上論結，應依刑事訴訟法第三百六十九條第一項前段、第三百
六十四條、第二百九十九條第一項前段，刑法第二條第一項前段
、修正前刑法第五十六條、第三百零五條，罰金罰鍰提高標準條
例第一條前段，判決如主文。
本案經檢察官甲○○到庭執行職務。
中　　華　　民　　國　　96　　年　　3 　　月　　8 　　日
            刑事第八庭  審判長法  官  羅  得  村
                              法  官  張  靜  琪
                              法  官  陳  宏  卿
上列正本證明與原本無異。
檢察官如對殺人未遂、違反槍砲彈藥刀械管制條例部分不服，連
同恐嚇罪部分均得上訴。如只對恐嚇罪部分不服，不得上訴。
被告不得上訴。
如不服本判決應於收受送達後十日內向本院提出上訴書狀，其未
敘述上訴之理由者並得於提起上訴後十日內向本院補提理由書（
均須按他造當事人之人數附繕本）。
                              書記官  柯  孟  伶
中　　華　　民　　國　　96　　年　　3 　　月　　8 　　日
【附錄本案論罪科刑法條】：
刑法第三百零五條：
以加害生命、身體、自由、名譽、財產之事恐嚇他人，致生危害
於安全者，處二年以下有期徒刑、拘役或三百元以下罰金。
【附表】：
┌──┬────────────────────┬────────────┐
│編號│型號                                    │槍號                    │
├──┼────────────────────┼────────────┤
│ 一 │SMITH WESSON廠口徑九ｍｍ半自動手槍一把  │槍號Ａ三七四五二八號    │
├──┼────────────────────┼────────────┤
│ 二 │SMITH WESSON廠口徑九ｍｍ半自動手槍一把  │槍號已磨滅              │
├──┼────────────────────┼────────────┤
│ 三 │奧地利GLOCK十七口徑九ｍｍ之半自動手槍一 │槍號已磨滅              │
├──┼────────────────────┼────────────┤
│ 四 │德國HK廠口徑九ｍｍ之半自動手槍一把      │槍號已磨滅              │
├──┼────────────────────┼────────────┤
│ 五 │德國MAUSER廠口徑九ｍｍ半自動手槍一把    │槍號九一五二八號  │
├──┼────────────────────┼────────────┤
│ 六 │口徑十二GAUGE之制式霰彈長槍一把         │槍號為九三九三四八號  │
├──┼────────────────────┼────────────┤
│ 七 │口徑九ｍｍ制式子彈二十顆                │                        │
├──┼────────────────────┼────────────┤
│ 八 │十二GAUGE制式霰彈十六顆                 │                        │
└──┴────────────────────┴────────────┘
